臺灣桃園地方法院刑事判決
111年度簡上字第271號
上  訴  人  臺灣桃園地方檢察署檢察官 
被      告  何曜宇



上列上訴人因被告侮辱罪案件，不服本院民國111年4月6日111年
度桃簡字第367號第一審刑事簡易判決（檢察官聲請簡易判決處
刑案號：110年度偵字第25337號），提起上訴，本院管轄之第二
審合議庭判決如下：
    主      文
上訴駁回。
    事實及理由
一、本案經本院管轄之第二審合議庭審理結果，認原審之認事用
    法及量刑均無不當，應予維持。本案事實、證據及理由，除
    證據部分增列「被告甲○○(下稱被告)於本院之自白(本院簡
    上字卷第43頁)」以外，均引用原判決之記載（如附件）。
二、檢察官上訴意旨略以：被告僅因細故就於直播平台對告訴人
    乙○○口出「廢物」、「渣男」、「吃屎長大」、「幹破你娘
    」等大量侮辱言詞，且未向告訴人致歉或和解，原判決量刑
    過輕，爰依告訴人請求，提起上訴。
三、經查：
　　㈠刑之量定，屬事實審法院得依職權自由裁量之事項，苟於
      量刑時，已以行為人之責任為基礎，並斟酌刑法第57條各
      款所列情狀，在法定刑度及法律所規定之範圍內予以裁量
      ，又未濫用其職權，即不得任意指摘為違法（最高法院11
      0年度台上字第4491號、第4319號判決意旨參照）。
　　㈡本案原審就量刑部分，已以行為人責任為基礎，對於被告
      所犯及卷內事證，審酌刑法第57條各款所列情狀後，在法
      定刑度內量定宣告刑，查無何違法、濫權、不當之處。告
      訴人雖於本院表示：我原本從事的直播，一年可以有幾十
      萬元的收入，卻因被告開直播侮辱我，導致我停播損失大
      等詞，但卷內就此等情節均無事證可佐，且告訴人於警詢
      時係稱：暱稱「森爺」的被告公然侮辱我的原因，是因為
      我在直播上說他們直播活動「星票」的事引發不滿(偵字
      卷第27頁反面)，異於本件實係起於其他女主播與告訴人
      間究竟發生何事之糾紛(告訴人嗣於偵訊時亦改稱本件糾
      紛係源於此)，是本院自不能僅憑告訴人於本院之主張，
      認定此等情節屬實。至於被告公然侮辱之情節、坦承犯行
      之犯後態度、未與告訴人和解、賠償或修補損害以取得諒
      解之情況，自本案由檢察官偵辦時起至本院辯論終結為止
      ，均屬相同，足認本案有關刑法第57條各款所示之量刑因
      子，並無變動之處，是原審於量刑時既已審酌此些量刑因
      子，其結果自應維持。從而，本件上訴為無理由，應予駁
      回。
四、被告經本院合法傳喚，卻無正當理由而未於本院111年11月2
    3日審判程序到庭，爰依刑事訴訟法第455條之1第3項準用同
    法第371條之規定，不待其陳述，逕為一造辯論判決。
據上論斷，應依刑事訴訟法第455條之1第1項、第3項、第368條
、第371條、第373條，判決如主文。
中　　華　　民　　國　　111 　年　　12　　月　　7 　　日
            刑事第十庭審判長法　官　林大鈞
　　　　　　　　　          法  官  陳愷璘
　　　　　　　　　          法  官  徐漢堂
以上正本證明與原本無異。
不得上訴。
　　　　　　　　　　　　　　書記官　侯儀偵　　　　　　　
中　　華　　民　　國　　111 　年　　12　　月　　8 　　日
附件：
臺灣桃園地方法院刑事簡易判決
111年度桃簡字第367號
聲  請  人  臺灣桃園地方檢察署檢察官
被　　　告　甲○○　男　(民國00年0月00日生)
　　　　　　　　　　身分證統一編號：Z000000000號
　　　　　　　　　　住○○市○○區○○路000號10樓
上列被告因侮辱罪案件，經檢察官聲請以簡易判決處刑（110年
度偵字第25337號），本院判決如下：
    主  文
甲○○共同犯公然侮辱罪，處罰金新臺幣捌仟元，如易服勞役，以
新臺幣壹仟元折算壹日。
    事實及理由
一、本件犯罪事實及證據，除犯罪事實欄一第9行「持續張貼」
    ，應更正為「持續口出」以外，其餘均引用檢察官聲請簡易
    判決處刑書之記載（如附件）。
二、論罪科刑：
  ㈠核被告甲○○所為，係犯刑法第309條第1項公然侮辱罪。被告
    甲○○與月博顯（涉犯公然侮辱罪嫌部分，另經檢察官為職權
    不起訴處分）就本案犯行間，有犯意聯絡及行為分擔，應論
    以共同正犯。
　㈡爰以行為人之責任為基礎，審酌被告與告訴人乙○○僅因細故
    發生紛爭，被告竟未能控制己身情緒，冷靜處理紛爭，於多
    數不特定人得以共見共聞之直播平台口出侮辱告訴人之言語
    ，貶損告訴人之名譽與社會評價，其行為並不可取，應予非
    難；復斟酌被告犯後尚知坦承本案客觀事實，然迄未與告訴
    人達成和解或調解，並未賠償告訴人所受之損害；並兼衡被
    告犯罪之動機、目的、手段、素行等一切情狀，量處如主文
    所示之刑，並諭知易服勞役之折算標準。
三、依刑事訴訟法第449條第1項前段、第3項、第454條第2項，
    刑法第28條、第309條第1項、第42條第3項前段，刑法施行
    法第1條之1第1項，逕以簡易判決如主文。
四、如不服本判決，得自收受送達之翌日起20日內向本院提出上
    訴狀，上訴於本院第二審合議庭（須附繕本）。
本案經檢察官蔡孟利聲請以簡易判決處刑。
中　　華　　民　　國　　111 　年　　4 　　月　　6 　　日
                  刑事第一庭  法　官  林述亨
以上正本證明與原本無異。
如不服本判決，應於判決送達後20日內向本院提出上訴狀（應附
繕本）。
　　　　　　　　　　　　　　　書記官　黃甄智　　　　　　
中　　華　　民　　國　　111 　年　　4 　　月　　7 　　日
附錄本案所犯法條全文
中華民國刑法第309條
公然侮辱人者，處拘役或9千元以下罰金。
以強暴犯前項之罪者，處1年以下有期徒刑、拘役或1萬5千元以
下罰金。

附件：
臺灣桃園地方檢察署檢察官聲請簡易判決處刑書　
                                    110年度偵字第25337號
　　被　　　告　甲○○　男　33歲（民國00年0月00日生）
　　　　　　　　　　　　住○○市○○區○○路000號10樓
　　　　　　　　　　　　國民身分證統一編號：Z000000000號
上列被告因妨害名譽案件，業經偵查終結，認宜聲請以簡易判決
處刑，茲將犯罪事實及證據並所犯法條分敘如下：
　　　　犯罪事實
一、甲○○（直播平台暱稱「森爺」）、月博顯（直播平台暱稱「
    炫爺」，所涉公然侮辱罪嫌另為職權不起訴處分）及乙○○（
    直播平台暱稱「無極野爺」）均為網路直播平台愛情公寓（
    下稱愛情公寓）之直播主，緣甲○○、月博顯因私事糾紛在愛
    情公寓與乙○○互有嫌隙，其2人竟基於公然侮辱之犯意聯絡
    ，於民國110年3月1日晚間6時25分許，上網登入愛情公寓直
    播網站後，各以「森爺」、「炫爺」之暱稱，共同公然在愛
    情公寓直播間（當時直播間瀏覽人數約500多人），接續張
    貼「廢物」、「渣男」、「操你媽」、「你他媽廢物」、「
    吃屎長大」、「臭俗仔」、「幹破你娘」、「刷女生的卡」
    、「強姦女生偷錄」、「設計師臭俗仔」、「無極全家吃屎
    」、「幹破你娘出來」、「無極家多廢物」、「強姦Mini主
    播然後偷拍」、「幹你娘」等留言辱罵直播主「無極野爺」
    即乙○○，甲○○並使用「無極野爺廢物」之紅包名稱在其本人
    之直播間發放紅包，吸引其他玩家前來搶紅包，足以貶損乙
    ○○之人格及社會評價。
二、案經乙○○訴由桃園市政府警察局龍潭分局報告偵辦。
　　　　證據並所犯法條
一、訊據被告甲○○對於上揭犯罪事實坦承不諱，核與證人即告訴
    人乙○○證述及同案被告月博顯供述之情相符，並有尚凡國際
    創新科技股份有限公司函覆之愛情公寓會員資料、愛情公寓
    直播間網頁畫面截圖等在卷可稽，是被告犯嫌堪以認定。
二、核被告所為，係犯刑法第309條第1項之公然侮辱罪嫌。被告
    與月博顯間就上開犯行，有犯意聯絡，請論以共同正犯。
三、依刑事訴訟法第451條第1項聲請逕以簡易判決處刑。
　　此　致
臺灣桃園地方法院
中　　華　　民　　國　 111　　年　　 1 　 月　  20  　日
                          檢　察　官    蔡孟利
本件正本證明與原本無異　　　　　　　　　　　　　　　　　
中    華  　民　  國   111  　年　   2    月    17    日
                          書  記  官    曾鈺惠
附記事項：
本件係依刑事訴訟法簡易程序辦理，法院簡易庭得不傳喚被告、
輔佐人、告訴人、告發人等出庭即以簡易判決處刑；被告、被害
人、告訴人等對告訴乃論案件如已達成民事和解而要撤回告訴或
對非告訴乃論案件認有受傳喚到庭陳述意見之必要時，請即另以
書狀向簡易法庭陳述或請求傳訊。  
所犯法條：       
中華民國刑法第309條
公然侮辱人者，處拘役或 9 千元以下罰金。
以強暴犯前項之罪者，處 1 年以下有期徒刑、拘役或 1 萬 5
千元以下罰金。